【裁判字號】    99,台上,4469
【裁判日期】    990715
【裁判案由】    妨害性自主
【裁判全文】
最高法院刑事判決            九十九年度台上字第四四六九號
上  訴  人  甲○○
選任辯護人  汪團森律師
上列上訴人因妨害性自主案件，不服台灣高等法院中華民國九十
八年二月二十五日第二審更審判決（九十七年度上更(一)字第六三
三號，起訴案號：台灣板橋地方法院檢察署九十三年度偵字第一
八一四號）提起上訴，本院判決如下：
    主  文
原判決撤銷，發回台灣高等法院。
    理  由
本件原判決認定上訴人甲○○有如原判決事實欄所載，對未滿十
四歲Ａ女（年籍、姓名詳卷）以違反其意願之方法為猥褻之行為
，因而撤銷第一審關於妨害性自主部分之無罪判決，改判論處對
未滿十四歲女子，以違反其意願之方法為猥褻之行為罪刑，並諭
知刑前強制治療之保安處分，固非無見。
惟查：(一)、實施刑事訴訟程序之公務員，就該管案件，應於被告
有利及不利之情形，一律注意，刑事訴訟法第二條第一項定有明
文。本件第一審行準備程序時，法院即訊問對於上訴人實施測謊
之意見，上訴人表示：「（就測謊部分，是否願意接受？）有測
謊無測謊都沒關係，我沒做，我就不用怕天打雷劈。」辯護人表
示：「（若告訴人和被害人不願意測謊，被告是否願意測謊？）
可以。」上訴人似同意接受測謊；且原審行準備程序，法院訊問
關於測謊情形時，上訴人陳稱：「（本案這麼多年來，有沒有去
接受測謊？）有，結論是，我通過，沒問題。」上訴人似已通過
測謊。倘若如此，則上訴人此項坦然願意接受測謊之反應以及通
過測謊之結果，均屬有利於上訴人之證據，原審未究明實情，難
認無應於審判期日調查之證據而未予調查之違誤。(二)、原判決既
認定上訴人係以「手指」對Ａ女為撫摸下體之猥褻行為，並以此
方式對Ａ女為強制猥褻得逞，則Ａ女就上訴人「手指」及身體相
關部位描述之正確性，當屬Ａ女證言憑信性之重要關鍵證據。卷
查關於上訴人之「右手指」，Ａ女在第一審審判期日證稱：「…
…他右手指指甲中間有裂痕，有白白水泥洗不掉的繭，胸部的奶
頭是咖啡色的，他的小鳥很多毛。」惟上訴人立即駁斥稱：「…
…我右手指是好好的。」隨之，審判長行勘驗上訴人右手五指，
筆錄載為：「大拇指、食指、中指粗粗的，另兩指比較好。」等
情，兩者似有扞格。此攸關Ａ女證言憑信性之重要證據，原判決
並未審認及之，亦難謂無應於審判期日調查之證據而未予調查之
違誤。(三)、綜上，原判決既有以上可議，上訴意旨指摘原判決不
當，即非全無理由，應認有撤銷發回之原因。
據上論結，應依刑事訴訟法第三百九十七條、第四百零一條，判
決如主文。
中    華    民    國  九十九  年    七    月   十五   日
                      最高法院刑事第五庭
                          審判長法官  林  秀  夫
                                法官  宋      祺
                                法官  陳  祐  治
                                法官  林  瑞  斌
                                法官  韓  金  秀
本件正本證明與原本無異
                                      書  記  官
中    華    民    國  九十九  年    七    月          日
                                                      K

司法院資訊處製作；財團法人民間司法改革基金會備份。
